【裁判字號】    89,上訴,1803
【裁判日期】    890824
【裁判案由】    毒品危害防制條例
【裁判全文】
臺灣高等法院臺中分院刑事判決                  八十九年度上訴字第一八○三號
    被      告  甲○○
右上訴人因違反毒品危害防制條例案件，不服臺灣南投地方法院八十九年度訴字第二
一七號中華民國八十九年八月二十四日第一審判決（起訴案號：臺灣南投地方法院檢
察署八十九年度毒偵字第九二六號），提起上訴，本院判決如左：
    主    文
上訴駁回。
    事    實
一、甲○○曾於民國（以下同）八十五年間因違反麻醉藥品管理條例案件，經原審法
    院判處有期徒刑五月，如易科罰金，以三百元折算一日，於八十五年六月三日易
    科罰金執行完畢。復因施用毒品案件，經原審法院以八十八年度毒聲字第二九九
    號裁定送觀察、勒戒後，因認無繼續施用毒品之傾向，由臺灣南投地方法院檢察
    署檢察官於八十八年三月十二日以八十八年度偵字第一二二Ｏ號為不起訴處分確
    定；又於上開不起訴處分後五年內再犯施用第二級毒品案件，經原審法院以八十
    八年度毒聲第一三三Ｏ號裁定送觀察、勒戒後，認有繼續施用毒品之傾向，經原
    審法院於八十八年八月三十日以八十八年度毒聲字第一四二四號裁定令入戒治處
    所，施以強制戒治一年，並由臺灣南投地方法院檢察署檢察官向本院聲請簡易判
    決處刑（經原審法院於八十八年十月十二日以八十八年度投刑簡字第七Ｏ二號簡
    易判決，判處有期徒刑六月，如易科罰金，以三百元折算一日，於八十八年十一
    月一日確定），嗣其送強制戒治已屆滿三月，成效經評定為合格，認無繼續戒治
    之必要，經原審法院於八十九年一月七日以八十九年度毒聲字第三八號裁定停止
    戒治付保護管束，保護管束期間自八十九年一月二十九日起至同年八月二十九日
    止。詎其於保護管束期間，仍不知悔改，另於八十九年四月七日下午四時許（公
    訴人誤載為同日下午三時三十分）回溯四、五日內之某時許，在不詳處所，以不
    詳方法，施用第一級毒品海洛因一次。嗣於八十九年四月七日下午三時三十分，
    在南投縣竹山鎮○○路經警盤查得其同意採尿送驗，呈嗎啡陽性反應而查悉上情
    。其因同時違反保護管束應遵守事項情節重大，經原審法院以八十九年度毒聲字
    第五Ｏ六號裁定撤銷停止戒治，令入戒治處所施以強制戒治。
二、案經南投縣警察局竹山分局報請臺灣南投地方法院檢察署檢察官偵查起訴。
    理    由
一、訊據上訴人即被告甲○○雖矢口否認有何施用第一級毒品海洛英之犯行，並辯稱
    略以：其只有施用第二級毒品，沒有施用第一級毒品海洛英，其懷疑是警員賴啟
    賢將別人的尿液摻入其尿液中，使驗出有第一級毒品陽性反應云云。惟查，南投
    縣警察局竹山分局警員賴啟賢已於原審法院審理時到庭陳稱：伊並非本案採取被
    告尿液之警員，且本案查獲當時係因被告有毒品前科，經警盤查後被帶回南投縣
    警察局竹山分局製作筆錄，由該分局警員吳銘岳採集被告尿液後加以封緘，被告
    在現場均有看見乙節，業據證人即採集被告尿液之警員吳銘岳於原審法院審理時
    結證無訛，參以被告亦自承警員吳銘岳人很好，與其並無怨隙等語，衡情當無遭
    上開警員誣陷之可能，其前揭所辯僅係出於其主觀之臆想，尚屬無據。又其於八
    十九年四月七日下午四時許經警所採尿液，經送請長昕生活事業股份有限公司新
    東分公司檢驗結果，係呈嗎啡陽性反應，此有該公司八十九年四月十九日出具之
    報告編號：00000000號濫用藥物尿液檢驗報告一紙附偵查卷可憑。且按
    一般人施用海洛英後，經體內吸收、代謝後約三十分鐘內開始排入尿中，而以最
    初六至十二小時內排謝量最大，且約百分之七十五之毒品可在二十四小時內陸續
    排出體外，剩餘量則在數日內排出體外。前述剩餘量視施打量多少及個人代謝而
    異，施打量多者於施打後四、五日內仍有可能檢出毒品（嗎啡）反應，此有法務
    部調查局八十九年四月二十六日（八九）陸（一）字第八九Ｏ二九一二一號函在
    卷可憑，足認被告於八十九年四月七日下午四時許回溯四、五日內之某時許，在
    不詳地點，確有以不詳方法，施用第一級毒品海洛英一次之犯行，被告空言否認
    辯以前詞云云，顯然不足採信。此外，復有臺灣南投地方法院檢察署檢察官八十
    八年三月十二日以八十八年度偵字第一二二Ｏ號不起訴處分書正本、執行（停止
    戒治）保護管束指揮書影本各一份及原審法院八十八年度毒聲第一三三Ｏ號、八
    十八年度毒聲字第一四二四號、八十九年度毒聲字第三八號、八十九年度毒聲字
    第五Ｏ六號裁定影本、八十八年度投刑簡字第七Ｏ二號判決正本在卷可憑。被告
    雖因二犯施用毒品案件，業經原審法院以八十八年度投刑簡字第七Ｏ二號判決如
    前，並於八十八年十一月一日確定，惟被告於原審法院前開判決確定後，復於強
    制戒治付保護管束期間再犯右揭施用第一級毒品罪，即非該判決既判力所能及，
    本院仍應予以實體判決。而本院前開停止戒治付保護管束之裁定既經撤銷，已令
    其入戒治處所施以強制戒治，則前開強制戒治程序尚未終結，檢察官毋庸再聲請
    原審法院裁定先令被告入戒治處所施以強制戒治，事證明確，被告犯行洵堪認定
    ，應予依法論科。
二、按海洛英係屬毒品危害防制條例第二條第二項第一款規定之第一級毒品，上訴人
    即被告施用第一級毒品海洛英之行為，核犯毒品危害防制條例第十條第一項之施
    用第一級毒品罪。其施用前持有第一級毒品海洛英，進而施用，其持有之低度行
    為為施用之高度行為所吸收，不另論罪。查其曾於八十五年間因違反麻醉藥品管
    理條例案件，經原審法院判處有期徒刑五月，如易科罰金，以三百元折算一日，
    於八十五年六月三日易科罰金執行完畢，此有臺灣高等法院被告全國前案紀錄表
    一份附卷可考，其於刑之執行完畢後五年內再犯本件有期徒刑以上之罪，為累犯
    ，應依刑法第四十七條之規定加重其刑。原審適用毒品危害防制條例第十條第一
    項、第二十條第三項，刑法第十一條前段、第四十七條之規定，並審酌被告有多
    次施用毒品前科，經法院判處徒刑及送強制戒治後，仍於上開保護管束期間內再
    次施用第一級毒品，情節非輕，惟念及施用次數僅為一次及所生危害僅戕害自身
    健康等一切情狀，量處有期徒刑拾月。認事用法俱無不合，量刑亦稱妥適，被告
    上訴意旨否認犯罪，空言指摘原判決不當，並無可取，為無理由，應予駁回。
據上論結，應依刑事訴訟法第三百六十八條，判決如主文。
本案經檢察官乙○○到庭執行職務。
中      華      民      國    八十九     年      十       月    二十五  日
                                  臺灣高等法院臺中分院刑事第四庭
                                        審判長法  官  洪  耀  宗
                                              法  官  吳  重  政
                                              法  官  劉  登  俊
右正本證明與原本無異。
如不服本判決應於收受送達後十日內向本院提出上訴書狀，其未述上訴之理由者並
得於提起上訴後十日內向本院補提理由書（均須按他造當事人之人數附繕本）。
                                              書記官  林  水  濱
中      華      民      國    八十九     年      十       月    二十五  日
附錄本判決論罪之法條：
毒品危害防制條例第十條第一項
施用第一級毒品者，處六月以上五年以下有期徒刑。
                                                                        Ｉ


司法院資訊處製作；財團法人民間司法改革基金會備份。
